臺灣臺中地方法院刑事裁定
111年度聲字第1706號
聲  請  人  臺灣臺中地方檢察署檢察官
受  刑  人  許桓維




上列聲請人因受刑人數罪併罰有二裁判以上，聲請定其應執行之
刑（111年度執聲字第1204號），本院裁定如下：
    主    文
甲○○犯如附表所示之罪，所處如附表所示之刑，應執行有期徒刑
2年6月。
    理    由
一、聲請意旨略以：受刑人甲○○因犯如附表所示之罪【聲請意旨
    編號2、3之犯罪日期應分別更正為「①109年10月17日至109
    年10月18日、②109年10月22日」、「①109年4月3日、②109年
    4月3日、③109年4月7日、④109年4月7日」、偵查（自訴）機
    關年度案號應分別補充更正為「臺灣臺中地方檢察署110年
    度偵緝字第772、773號」、「臺灣臺中地方檢察署108年度
    少連偵字第488號、109年度偵字第12873、32549號」】，先
    後判決確定如附表，爰依刑事訴訟法第477條第1項及刑法第
    53條、第51條第5款規定，聲請定其應執行之刑等語。
二、按裁判確定前犯數罪者，併合處罰之。數罪併罰，有二裁判
    以上，分別宣告多數有期徒刑者，於各刑中之最長期以上，
    各刑合併之刑期以下，定其刑期，但不得逾30年，刑法第50
    條、第53條、第51條第5款分別定有明文。另按法律上屬於
    自由裁量事項，尚非概無法律性之拘束，在法律上有其外部
    界限及內部界限。前者法律之具體規定，使法院得以具體選
    擇為適當裁判，此為自由裁量之外部界限。後者法院為自由
    裁量時，應考量法律之目的，法律秩序之理念所在，此為自
    由裁量之內部界限。法院為裁判時，二者均不得有所踰越。
    在數罪併罰而有二裁判以上，應定其應執行刑之案件，法院
    所為刑之酌定，固屬自由裁量事項，然對於法律之內、外部
    界限，仍均應受其拘束（最高法院91年度台非字第32號、92
    年度台非字第187號判決意旨參照）。　　
三、經查：
　㈠本件受刑人甲○○所犯如附表所示8罪，業經本院先後判處如附
    表所載之刑，並於附表所示之日期確定在案，有臺灣高等法
    院被告前案紀錄表及各該刑事判決書各1份在卷可稽。另本
    件附表編號1、6之罪，為得易科罰金、得易服社會勞動之罪
    ；附表編號2至5之罪，係不得易科罰金、不得易服社會勞動
    之罪，屬於刑法第50條第1項但書之情形，原不得併合處罰
    ，然本件係受刑人請求檢察官聲請合併定應執行之刑，有民
    國111年5月13日臺灣臺中地方檢察署「刑法第50條第1項但
    書案件是否請求定應執行刑調查表」在卷可憑，依刑法第50
    條第2項規定，自不受同條第1項但書之限制，得依刑法第51
    條規定定其應執行刑。茲檢察官依受刑人之請求聲請定執行
    之刑，經核符合規定，定其執行之刑。　　　　　
　㈡是本院定其應執行刑，不得逾越刑法第51條第5款所定法律之
    外部界限，即不得重於附表所示各罪宣告刑之總和即有期徒
    刑8年1月【有期徒刑2月+1年1月+1年2月+1年6月+1年4月（
    共3罪）+2月】，亦應受內部界限之拘束，即不得重於附表
    編號2、3所示之罪原所定應執行刑，加計編號1、4至6所示
    宣告刑之總和即有期徒刑7年2月【有期徒刑1年4月+2月+1年
    6月+1年4月（共3罪）+2月】。
四、又數罪併罰之定應執行刑，係出於刑罰經濟與罪責相當之考
    量，並非予以犯罪行為人或受刑人不當之利益，為一種特別
    的量刑過程，即對犯罪行為人或受刑人本身及所犯各罪之總
    檢視，除應考量行為人所犯數罪反應之人格特性，並應權衡
    審酌行為人之責任與整體刑法目的及相關刑事政策，在量刑
    權之法律拘束性原則下，兼顧刑罰衡平原則而定之（最高法
    院101年度台抗字第223號裁定意旨參照）。本院衡酌受刑人
    甲○○所犯上開各罪，分係不能安全駕駛致交通危險、詐欺、
    交通過失傷害等犯行，且該等犯行之犯罪時間前後歷時約1
    年3月等總體情狀，就受刑人所犯前述8罪，定其執行刑為有
    期徒刑2年6月。　
五、至附表編號1判決中所併宣告之罰金刑部分，因受刑人甲○○
    所犯其餘之罪無罰金刑之宣告，顯無多數罰金之宣告刑，則
    附表編號1所示之罰金刑宣告部分，自無併定應執行刑之問
    題，是本院僅就附表所示有期徒刑部分，定其應執行之刑如
    主文所示，附此敘明。　　　　
六、依刑事訴訟法第477條第1項，刑法第53條、第51條第5款，
    裁定如主文。
中　　華　　民　　國　　111 　年　　6 　　月　　30　　日
                    刑事第十七庭  法  官  李宜璇
以上正本證明與原本無異。
如不服本裁定，應於收受送達後5日內向本院提出抗告狀。（應
附繕本）
中　　華　　民　　國　　111 　年　　6 　　月　　30　　日
                                  書記官  張雅如 　　　
附表                                                                      編           號          1                2                3        罪           名  不能安全駕駛致交通危險罪 詐欺 詐欺 宣    告     刑  有期徒刑2月，併科罰金新臺幣1萬元  有期徒刑1年1月 有期徒刑1月2月  犯   罪  日  期  110年03月21日 109年10月17日至109年10月18日 109年10月22日 偵查（自訴）機關年   度   案   號  臺灣臺中地方檢察署110年度速偵字第1611號 臺灣臺中地方檢察署110年度偵緝字第772、773號 臺灣臺中地方檢察署110年度偵緝字第772、773號  最  後  事實審 法院 臺灣臺中地方法院 臺灣臺中地方法院 臺灣臺中地方法院  案號 110年度中交簡字第798號 110年度訴字第1249號          110年度訴字第1249號   判    決 日    期 110年04月28日                  110年09月13日                  110年09月13日                   確  定  判  決 法院 臺灣臺中地方法院 臺灣臺中地方法院 臺灣臺中地方法院  案號 110年度中交簡字第798號 110年度訴字第1249號          110年度訴字第1249號  判    決 確定日期 110年07月13日                110年12月06日                110年12月06日                是否為得易科罰金之案件           得易科罰金、  得易服社會勞動  不得易科罰金、  不得易服社會勞動  不得易科罰金、  不得易服社會勞動    備        註                                           臺灣臺中地方檢察署110年度執字第10281號 編號2、3已定應執行有期徒刑1年4月（臺灣臺中地方檢察署111年度執字第359號） 編號2、3已定應執行有期徒刑1年4月（臺灣臺中地方檢察署111年度執字第359號） 

編           號          4                5                6        罪           名  詐欺 詐欺 交通過失傷害 宣    告     刑  有期徒刑1年6月  有期徒刑1年4月 （共3次） 有期徒刑2月  犯   罪  日  期  109年04月03日 ①109年04月03日 ②109年04月07日 ③109年04月07日  108年12月17日 偵查（自訴）機關年   度   案   號  臺灣臺中地方檢察署108年度少連偵字第488號、109年度偵字第12873、32549號 臺灣臺中地方檢察署108年度少連偵字第488號、109年度偵字第12873、32549號 臺灣臺中地方檢察署110年度偵字第26154號  最  後  事實審 法院 臺灣臺中地方法院 臺灣臺中地方法院 臺灣臺中地方法院  案號 110年度金訴字第175號 110年度金訴字第175號 110年度中交簡字第2223號   判    決 日    期 110年11月16日                  110年11月16日                  111年03月16日                   確  定  判  決 法院 臺灣臺中地方法院 臺灣臺中地方法院 臺灣臺中地方法院  案號 110年度金訴字第175號 110年度金訴字第175號          110年度中交簡字第2223號  判    決 確定日期 111年02月11日                111年02月11日                111年04月12日                是否為得易科罰金之案件           不得易科罰金、  不得易服社會勞動  不得易科罰金、  不得易服社會勞動  得易科罰金、  得易服社會勞動    備        註                                 臺灣臺中地方檢察署111年度執字第2701號 臺灣臺中地方檢察署111年度執字第2701號 臺灣臺中地方檢察署111年度執字第4688號